臺灣南投地方法院民事裁定
111年度簡字第2號
抗  告  人  李州勳  
            李晉仲  
共      同
訴訟代理人  毛林珺  


相  對  人  南投縣政府

法定代理人  林明溱  
訴訟代理人  蘇有莉  
上列當事人間土地放領事件，抗告人對於民國111年9月7日本院
所為之裁定提起抗告，本院裁定如下：
    主  文
抗告及異議均駁回。
    理  由
一、按訴訟程序進行中所為之裁定，除別有規定外，不得抗告，
    民事訴訟法第483條定有明文。又對於不得抗告之裁定提起
    抗告者，其抗告不合法，原第一審法院應以裁定駁回之，民
    事訴訟法第495條之1第1項準用同法第442條第1項分別定有
    明文。
二、經查：
　㈠抗告人對相對人提起土地放領訴訟，起訴時原聲明請求相對
    人准許坐落南投縣○○鄉○○段000○000地號土地（重測前為先
    驅段219、221地號土地）放領所有權存在並據以辦理放領程
    序（訴訟標的價額新臺幣【下同】為1,193,200元），嗣因
    抗告人減縮訴之聲明為確認抗告人就南投縣○○鄉○○段000地
    號土地原始取得土地放領權利（訴訟標的價額為307,800元
    ），致訴訟全部屬民事訴訟法第427條第1項之範圍，本院乃
    依同一地方法院適用簡易程序審理事件事務分配辦法第4條
    第1項規定，於民國111年9月7日裁定本件改用簡易程序（下
    稱原裁定），並改分為簡易事件。抗告人不服原裁定，提出
    民事異議狀暨抗告狀，惟本件改用簡易程序之裁定屬訴訟程
    序進行中所為之裁定，揆諸上開說明，係不得抗告之裁定，
    自不得對之提起抗告。且依民事訴訟法第485條第1項規定可
    知，得向受訴法院提出異議者限於由審判長、受命法官及受
    託法官組成合議庭之受訴法院（指狹義審判法院）授權或受
    託之受命法官或受託法官所為裁定始有適用，故異議僅能針
    對「受命法官」或「受託法官」之裁定為之，如係受訴法院
    自為之裁定，即非屬得向受訴法院聲明異議之範疇。原裁定
    並非「受命法官」或「受託法官」所為裁定，不符民事訴訟
    法第485條得提出異議之情形。從而，抗告人提起本件抗告
    及異議，於法未合，均應予駁回。
　㈡至司法院釋字第89號解釋「行政官署依臺灣省放領公有耕地
    扶植自耕農實施辦法，將公有耕地放領於人民，其因放領之
    撤銷或解除所生之爭執，應由普通法院管轄」，係闡釋人民
    對於公有耕地放領契約之撤銷或解除而發生之爭執，應循民
    事訴訟程序以求解決，非由行政法院管轄。所謂普通法院係
    相對於行政法院而言，民事通常訴訟程序及民事簡易訴訟程
    序均屬普通法院適用程序之範疇，又民事訴訟法第427條第1
    項規定關於財產權之訴訟，其訴訟標的金額或價額在500,00
    0元以下者，適用簡易程序。本件因抗告人減縮訴之聲明，
    致訴訟標的價額在500,000元以下，本院因而依法裁定本件
    改用簡易訴訟程序，且仍由本院繼續審理。抗告人陳稱原裁
    定有違司法院釋字第89號解釋等等，容有誤會，附此敘明。
三、爰裁定如主文。
中　　華　　民　　國　　111 　年　　10　　月　　3 　　日
                  民事第二庭  法　官　楊亞臻
以上正本係照原本作成
如對本裁定抗告須於裁定送達後10日內向本院提出抗告狀，並繳
納抗告費新臺幣1,000元
中　　華　　民　　國　　111 　年　　10　　月　　3 　　日
                              書記官　陳雅雯